【裁判字號】    90,交易,275
【裁判日期】    901218
【裁判案由】    過失致死
【裁判全文】
臺灣雲林地方法院刑事判決                          九十年度交易字第二七五號
    公  訴  人  臺灣雲林地方法院檢察署檢察官
    被      告  丙○○
右列被告因過失致死案件，經檢察官提起公訴（九十年度偵字第三八二八號），本院
判決如左：
    主  文
丙○○因過失致人於死，處有期徒刑伍月，如易科罰金，以參佰元折算壹日。緩刑貳
年。
    事  實
一、丙○○於民國（下同）九十年八月三十日下午，駕駛ＯＣ－七一六０號自小客車
    ，自雲林縣四湖鄉泊子寮，沿第一六０號公路，由西向東往土庫鎮之方向行駛，
    於同日十八時五十分左右，傍晚時分，途經該道路四公里九百公尺處設有閃光號
    誌之彎道時，原應注意汽車行經設有閃光黃燈之路段或彎道時應減速慢行，作隨
    時停車之準備，以保行車安全。而依當時之狀況，並無不能注意之情事，丙○○
    竟疏於注意減速慢行，作隨時停車之準備，而以時速約六十公里之速度進入該彎
    道，適有剛從客運車下車之呂王片，亦疏未注意左右來車，遽然小跑步快速穿越
    該道路，而在道路中央偏右處（以被告之行向而言，下同），丙○○因距離太近
    ，車速太快，雖緊急煞車亦已不及，自用小客車右前方保險桿（乘客座前）撞及
    呂王片，呂王片被撞後身體飛起，直接撞擊丙○○之自用小客車左前擋風玻璃（
    駕駛座前）後摔落地面，因而受有顱內出血、頭部外傷及多處開放性骨折等嚴重
    傷害，經送醫急救後，延至翌日下午五時左右，傷重不治死亡。丙○○於肇事後
    立即打行動電話，向雲林縣警察局台西分局飛沙派出所報案自首，並接受裁判。
二、案經雲林縣警察局台西分局報請臺灣雲林地方法院檢察署檢察官偵查起訴。
    理  由
一、右開事實，被告丙○○先後於警訊、檢察官訊問及本院審理時坦白承認，並經證
    人乙○○於警訊中，及證人甲○○於警訊及審理中所證實。且有肇事現場、車輛
    照片六張、道路交通事故調查報告表附於警卷為證。而從現場圖及照片顯示：(一)
    肇事路段為雙向二車道之彎道，彎道前方設有閃光黃燈號誌。(二)肇事後，道路上
    遺留有小客車之平行煞車痕，左煞車痕長十八．三公尺，右煞車痕為十六．四公
    尺。參照交通部道路交通安全督導會報所頒之一般公路汽車煞車距離、行車速度
    對照表，煞車距離十八．三公尺，行車速度約六十公里，核與被告自白當時行車
    速度約六十公里相符。(三)血跡之分布，是在離道路中心偏左處。而被告之煞車痕
    起點是其行向車道中央，終點是接近路旁。可見當時被告小客車確在近距離看到
    被害人吳王片，而緊急煞車，並向右閃避。均合於被告之自白。而被害人因本件
    車禍不治死亡，復據檢察官督同法醫師相驗無訛，並填具相驗屍體證明書、驗斷
    書及勘驗筆錄等各乙份附相驗卷宗可證，事證相當明確。
二、按駕駛人駕駛汽車應遵守道路交通號誌之指示，行經設有閃光號誌及行經彎道時
    應減速慢行，作隨時停車之準備，道路交通安全規則第九十條、第九十三條第一
    項第三款分別定有明文。如上所述，被告並未遵守上開道路交通安全規則之規定
    ，在設有閃光黃燈之彎道行駛時，未予減速慢行，作隨時停車之準備，仍以時速
    約六十公里快速行駛，而肇致車禍依當時情形，又無不能注意之情形，故被告之
    行為，對於本件車禍之發生及被害人之死亡，有明顯之過失，且有相當因果關係
    ，其過失致人於死之犯行，已足認定。
三、核被告所為，係犯刑法第二百七十六條第一項過失致死罪。被告於犯罪後被發覺
    前，打行動向雲林縣警察局台西分局飛沙派出所報案自首，並接受裁判，亦有該
    派出所變死案件初步調查報告表一份附卷可佐。符合自首之規定，應依刑法第六
    十二條前段規定減輕其刑。爰審酌被告國中畢業，目前沒有職業，也沒有任何犯
    罪前科，素行良好。在犯罪之後，始終坦白承認犯罪，並與被害人家屬達成和解
    ，取得被害人家屬諒解，犯罪後態度相當良好。被害人家屬丁○○亦到庭表示要
    給予被告自新機會（以上有警訊筆錄、調解筆錄、審理筆錄可按）。檢察官起訴
    時亦請求從輕量刑。本院並參酌本件車禍之發生，被告未減速慢行，作隨時停車
    之準備，反而高速行駛，固為肇事主因，應負較大責任。但被害人穿越馬路，亦
    未看清左右來車，而貿然穿越，亦有疏失等一切情狀，量處如主文所示之刑，並
    諭知易科罰金之折算標準。又被告前未曾受有期徒刑以上刑之宣告，有其前科紀
    錄表一份附卷為憑。被告因一時疏忽致罹刑章，犯後頗具悔意，已詳述如前，本
    院參酌檢察官及被害人家屬意見，認為被告經此次教訓後，當知所警惕，無再犯
    之虞。因此，併予宣告緩刑二年，以勵自新。
四、據上論斷，應依刑事訴訟法第二百九十九條第一項前段，刑法第二百七十六條第
    一項、第六十二條前段、第四十一條第一項前段、第七十四條第一款，罰金罰鍰
    提高標準條例第一條前段、第二條，判決如主文。
中      華      民      國      九十      年      十二      月    十八  日
                                         臺灣雲林地方法院刑事第一庭
                                             法  官  康樹正
右正本證明與原本無異。
如不服本判決，應於判決送達後十日內向本院提出上訴狀( 應附繕本 )。
                 書記官  劉興錫
中      華      民      國      九十      年      十二      月    十八  日
中華民國刑法第二百七十六條
 (過失致死罪)
因過失致人於死者，處二年以下有期徒刑、拘役或二千元以下罰金。
從事業務之人，因業務上之過失犯前項之罪者，處五年以下有期徒刑或拘
役，得併科三千元以下罰金。


司法院資訊處製作；財團法人民間司法改革基金會備份。
